【裁判字號】    94,交聲,731
【裁判日期】    950127
【裁判案由】    聲明異議
【裁判全文】
臺灣彰化地方法院交通事件裁定         94年度交聲字第731號
原處分機關  交通部公路總局台中區監理所彰化監理站
受 處分 人
即 異 議人  甲○○
上列受處分人因違反道路交通管理處罰條例案件，對於交通部公
路總局台中區監理所彰化監理站所為之彰監四字第裁六四－Ｉ0
0000000號裁決，聲明異議，本院裁定如下：
    主  文
異議駁回。
    理  由
一、聲明意旨略以：異議人認本件原處分機關裁決書係該單位承
    辦人及站長所偽造，應予撤銷云云。
二、按汽車駕駛人，行經有燈光號誌管制之交岔路口闖紅燈者，
    處新臺幣一千八百元以上五千四百元以下罰鍰，道路交通管
    理處罰條例第五十三條有明文規定；違反前開規定，並依同
    條例第六十三條第一項第三款記違規點數三點。
三、查異議人於九十二年七月三日十六時二十五分許駕駛ＫＴＬ
    －六一九號重型機車，行經彰化縣永靖鄉○○路、多福路口
    處因「闖紅燈（右轉）」違規，經警掣單舉發，有彰化縣警
    察局舉發違反道路交通管理事件通知單（以下簡稱違規通知
    單）彰警交字第Ｉ00000000號附卷可稽，復為異議
    人所不否認，是本件違規事實洵可確定。惟異議人固不否認
    該違規事實，於原處分機關裁決書之製作則有爭執：「（問
    ：異議何事？）九十二年的時候，我駕照都已經換過新住址
    。我記得身分證更換後沒幾天，我就去把駕照更換地址。（
    經當庭檢視機車駕照已更換住址為永坡路二段二一二巷五十
    三號。）」、「（問：是否曾經看過違規通知單，上面的簽
    名是否是你所為？）對於違規通知單我沒有意見。可是我記
    得罰單我都有去繳。我向監理站查詢，他要我提出繳款證明
    。因為違規單都是開立我的新住址，但是監理站的裁罰卻是
    我的舊地址，因為我的地址有重新整編過。我所說的偽造就
    是監理站的裁決寫的是舊住址（即彰化縣埔心鄉○○路六十
    三號），且違規地點不明確。」、「（問：原始違規通知單
    及繳款證明是否有留存？）沒有。我有的是在郵局繳款，也
    有在監理站繳款。郵局是在埔心郵局。」、「（問：是否還
    有其他意見表示？）沒有。我確定已經沒有收據，我不可能
    保留那麼久，已經二年多了。我的習慣是收到紅單會馬上去
    繳款‥‥我已經很久沒有被開紅單了。」（見本院九十五年
    一月十一日訊問筆錄第二至三頁）經本院去函彰化縣埔心郵
    局查證異議人之違規繳費記錄，惟該單位來函表示「並無異
    議人之相關違反道路交通管理事件通知單之繳費紀錄」，有
    中華郵政股份有限公司彰化郵局函文一紙附卷可查；復核原
    處分機關裁決書所據違規裁罰亦依據違規通知單所載違規事
    實而為處分，則本件所載違規事實既為異議人所不否認，原
    處分機關據以裁罰自無不合，異議人未提出確已繳納罰鍰之
    證明，亦無積極證據顯示本件裁決書確係偽造，則雖原處分
    機關裁決書誤載異議人之舊址，尚難空憑異議人個人之記憶
    及習慣即斷言本件原處分機關裁決書係虛偽假造。綜上所述
    ，原處分機關援引首揭道路交通管理處罰條例第五十三條裁
    處異議人新臺幣四千五百元，並記違規點數三點，於法尚無
    不合，本件異議為無理由，應予駁回。
據上論斷，應依道路交通案件處理辦法第十九條，裁定如主文。
中    華    民    國    95    年    1     月    27    日
                  交通法庭    法  官  李水源
以上正本證明與原本無異。
如不服本裁定，應於裁定送達後5日內，向本院提出抗告狀。
中    華    民    國    95    年    2     月    7     日
                              書記官  廖建興


司法院資訊處製作；財團法人民間司法改革基金會備份。
